臺灣板橋地方法院刑事判決　　　　　　　95年度易字第1598號
公　訴　人　臺灣板橋地方法院檢察署檢察官
被　　　告　甲○○
　　　　　　　　　　另案觀察.
上列被告因違反毒品危害防制條例案件，經檢察官提起公訴（九
十五年度偵字第一三八二０號），因被告於本院準備程序中為有
罪之陳述，經本院合議庭裁定以簡式審判程序審理，判決如下：
    主  文
甲○○持有第一級毒品，處拘役伍拾玖日，如易科罰金，以銀元
佰元即新台幣玖佰元折算壹日。扣案之第一級毒品海洛因（淨
重零點參貳公克）沒收銷燬之。盛裝毒品之包裝袋壹只沒收。
    事  實
一、甲○○明知海洛因為毒品危害防治條例第二條第一項所列之
    第一級毒品，不得非法持有，竟基於持有第一級毒品海洛因
    之犯意，於民國九十五年五月三十日下午四時四十五分許，
    至臺北縣三重市○○街二二一號前，向真實姓名年籍不詳之
    成年女子，以新臺幣（下同）三千元之代價，購買第一級毒
    品海洛因一小包（淨重０‧三二公克），並置於其安全帽內
    袋中，非法持有上開毒品。適遇警據報前往查緝，於同日下
    午四時五十分許，在臺北縣三重市○○街二二五號前，當場
    查獲，並扣得海洛因一小包。
二、案經臺北市政府警察局北投分局報告臺灣板橋地方法院檢察
    署官偵查起訴，本院於準備程序進行中，被告就被訴事實為
    有罪之陳述，經告知被告簡式審判程序之旨，並聽取當事人
    之意見後，裁定進行簡式審判程序。
    理  由
一、上揭犯罪事實，業據被告甲○○於本院準備程序中及審理時
    坦承不諱，且被告於九十五年五月三十日經警查獲時扣得白
    色粉末一包（淨重０‧三二公克），經臺北市政府警察局北
    投分局鑑驗結果，確認呈嗎啡、海洛因反應，復經送法務部
    調查局鑑定，結果確含第一級第六項毒品海洛因成分，有臺
    北市政府警察局北投分局查獲涉嫌違反毒品危害防制條例初
    步鑑驗報告單、法務部調查局九十五年七月十日調科壹字第
    六００一二０六六號鑑定通知書附卷可稽。此外，並有海洛
    因一包（淨重０‧三二公克）扣案可資佐證，被告持有海洛
    因之犯行，即堪認定。
二、按本案被告行為後，刑法及其施行法業於九十五年七月一日
    修正施行，關於新舊法律變更之比較適用，原則上應就罪刑
    有關之共犯、未遂犯、想像競合犯、牽連犯、連續犯、結合
    犯，以及累犯加重、自首減輕暨其他法定加減原因（如身分
    加減）與加減例等一切情形，綜其全部罪刑之結果而為比較
    （最高法院九十五年第八次會議關於中華民國刑法九十四年
    修正施行後之法律比較適用決議第一點第(四)小點參照）。而
    此次修法與本案罪刑相關者，有刑法第十一條、第四十一條
    等規定，本院認(一)修正後刑法第十一條已明定刑法總則於其
    他法律有刑罰或「保安處分」之規定者，亦適用之，依其立
    法理由，僅為使法規範明確；(二)就易科罰金之折算標準部分
    ，如依修正前刑法第四十一條第一項及修正前罰金罰鍰提高
    標準條例第二條之規定，應以銀元三百元即新臺幣九百元折
    算一日，惟若依修正後刑法第四十一條第一項前段（原罰金
    罰鍰提高標準條例第二條已同時刪除）之規定，應以新臺幣
    一千元、二千元或三千元折算一日，二者相較之下，應以修
    正前之規定較有利於被告；經比較前述法律變更之結果後，
    本案因修正後之規定並未對被告更為有利，依據刑法第二條
    第一項前段，應一體適用修正前刑法之規定，合先敘明。
三、核被告甲○○所為，係犯毒品危害防制條例第十一條第一項
    持有第一級毒品罪。按新法第五十七條之規定，為法院就刑
    之裁量審認標準見解之明文化，非屬法律之變更，此有前揭
    最高法院九十五年五月二十三日第八次刑事庭會議決議第六
    點第(一)小點可資參照，自無新舊法比較之問題，應直接適用
    修正後之規定。爰審酌被告持有海洛因為警查獲，其犯後能
    坦承其過，態度良好，及其犯罪手段尚屬輕微、持有毒品數
    量不多等一切情狀，量處如主文所示之刑，並諭知易科罰金
    之折算標準，以資懲儆。
四、末按刑法第三十八條第一項第一款、第二項雖已將「左列」
    改為「下列」，「犯人」改成「犯罪行為人」，然因沒收屬
    於從刑，依照前揭最高法院九十五年五月二十三日第八次刑
    事庭會議決議第一點第(五)小點：「從刑附屬於主刑，除法律
    有特別規定者外，依主刑所適用之法律」，本案關於刑法修
    正前後之比較適用，整體言之，既應以修正前之刑法對被告
    較為有利，則從刑部分亦應一體適用修正前刑法之規定。從
    而，扣案之第一級毒品海洛因（淨重合計０‧三二公克），
    應依毒品危害防制條例第十八條第一項規定沒收銷燬之。上
    開毒品係以一只塑膠袋包裝，既係用於包裹毒品，防其裸露
    、潮濕，便於攜帶，可與毒品分離，係供本案犯罪所用之物
    ，且係屬被告所有，因毒品危害防制條例第十九條第一項並
    無就犯同條例第十條之罪所用之物，應予沒收之規定，故依
    修正前刑法第三十八條第一項第二款規定宣告沒收之。
據上論斷，應依刑事訴訟法第二百七十三條之一第一項、第二百
九十九條第一項前段，毒品危害防制條例第十一條第一項，刑法
第二條第一項前段、第十一條前段、修正前刑法第四十一條、修
正前刑法第三十八條第一項第二款，修正前罰金罰鍰提高標準條
例第二條，判決如主文。
本案經檢察官黃仙宜到庭執行職務。
中　　華　　民　　國　　96　　年　　2 　　月　　8 　　日
                  刑事第九庭  法  官  潘翠雪
上列正本證明與原本無異。
如不服本判決，應於送達後十日內向本院提出上訴狀
                              書記官  江文彬
中　　華　　民　　國　　96　　年　　2 　　月　　8 　　日
附錄本案論罪科刑法條全文：
毒品危害防制條例第10條
施用第一級毒品者，處 6 月以上 5 年以下有期徒刑。
施用第二級毒品者，處 3 年以下有期徒刑。
